臺灣臺南地方法院刑事裁定
111年度聲字第2083號
聲  請  人  臺灣臺南地方檢察署檢察官
受  刑  人  朱心平


上列聲請人因受刑人數罪併罰有二裁判以上，聲請定其應執行之
刑（111年度執聲字第1529號），本院裁定如下：
    主  文
甲○○犯如附表編號1、3所示之罪刑，應執行拘役壹佰貳拾日，如
易科罰金，以新臺幣壹仟元折算壹日。
其餘聲請駁回。
    理  由
一、聲請意旨略以：受刑人甲○○因犯妨害名譽等案件，先後經判
    決確定如附表（除編號3之「犯罪日期」欄應更正為「109年
    3月6日」外，餘均引用受刑人甲○○定應執行刑案件一覽表所
    載），依刑法第53條、第51條第6款規定，應定其應執行刑
    ，爰依刑事訴訟法第477條第1項聲請裁定等語。
二、按裁判確定前犯數罪者，併合處罰之；數罪併罰，有二裁判
    以上者，依刑法第51條之規定，定其應執行之刑，刑法第50
    條、第53條分別定有明文。數罪併罰，分別宣告其罪之刑，
    宣告多數拘役者，比照前款定其刑期（即於各刑中之最長期
    以上，各刑合併之刑期以下，定其刑期），但不得逾120日
    ；定其應執行刑者，由該案犯罪事實最後判決之法院之檢察
    官，聲請該法院裁定之，刑法第51條第6款及刑事訴訟法第4
    77條第1項分別定有明文。次按法律上屬於自由裁量之事項
    ，有其外部性界限及內部性界限，並非概無拘束，依據法律
    之具體規定，法院應在其範圍選擇為適當之裁判者，為外部
    性界限；而法院為裁判時，應考量法律之目的，及法律秩序
    之理念所在者，為內部性界限，法院為裁判時，二者均不得
    有所踰越。在數罪併罰，有二裁判以上，定其應執行之刑時
    ，固屬於法院自由裁量之事項，然仍應受前揭外部性界限及
    內部性界限之拘束（最高法院80年台非字第473號判例、93
    年度台非字第192號及94年度台非字第233號裁判要旨參照）
    。
三、本件受刑人甲○○因犯附表編號1、3所示之罪，先後經判處如
    附表編號1、3所示之刑，並分別確定在案，有各該案件之判
    決書及臺灣高等法院被告前案紀錄表在卷可按，聲請人以本
    院為上開案件犯罪事實最後判決之法院，聲請定其應執行之
    刑，本院審核各案卷無誤，認其聲請為正當；又受刑人所犯
    如附表編號1所示之各罪，業經本院以109年度易字第811號
    判決定應執行拘役100日，並於民國109年12月29日確定乙情
    ，有上開判決書及前引被告前案紀錄表在卷可憑，是揆諸前
    揭判決意旨，本件再為定應執行刑之裁判時，自應受前開裁
    定所為定應執行刑之內部性界限之拘束，爰依法定其應執行
    之刑。
四、至聲請人雖以受刑人所犯如附表編號2所示之罪之犯罪時間
    為108年11月19日，且經判決確定，而認如附表編號2所示之
    罪應與附表編號1、3所示之罪聲請定應執行刑等語。惟查：
　㈠裁判確定前犯數罪者，併合處罰之；數罪併罰，有二裁判以
    上者，依第51條之規定，定其應執行之刑，刑法第50條第1
    項前段、第53條固定有明文。惟家庭暴力防治法第61條第5
    款違反保護令罪，係以行為人「未完成」加害人處遇計畫為
    要件，則在行為人仍有可能完成處遇計畫之前，不能遽論本
    罪。另通常保護令之有效期間為二年以下，自核發時起生效
    ；通常保護令失效前，法院得依當事人或被害人之聲請撤銷
    、變更或延長之；通常保護令所定之命令，於期間屆滿前經
    法院另為裁判確定者，該命令失其效力，家庭暴力防治法第
    15條第1項、第2項前段、第4項復定有明文。因此，縱使行
    為人在處遇計畫期限屆滿前之某時，依其當時出席處遇計畫
    之情況推論，可能明顯無法在期限內完成，但因行為人仍有
    可能在保護令失效前，依前開規定向法院聲請延長之，該「
    加害人處遇計畫」之期間、內容即有變動之可能，故不得認
    行為人一有未依規定接受處遇計畫時即已完成違反保護令之
    犯行。
　㈡受刑人所犯如附表編號2之違反保護令罪，係因受刑人違反臺
    灣高雄少年及家事法院於108年11月19日裁定核發之108年度
    家護字第1498號民事通常保護令中，關於命受刑人於保護令
    有效期間內完成：「精神治療1年，每月至少1次（依主治醫
    師醫囑增加或縮短期間或決定住院治療，並於精神治療過程
    中加強法制教育）；心理輔導6次，每2週1次，每次1小時（
    包含疾病行為對於家庭氣氛之影響、疾病行為對子女之影響
    、挫折情緒管理）」之處遇計畫，且保護令有效期間為2年
    ，而受刑人係在知悉上述保護令內容下，基於違反上開保護
    令之犯意，未完成上述處遇計畫，故認受刑人犯家庭暴力防
    治法第61條第5款之違反保護令罪，有臺灣高雄地方法院111
    年6月16日111年度簡字第1225號判決、上述案號民事通常保
    護令在卷可稽；因迄上述保護令有效期間屆滿為止（有效期
    限至110年11月18日）前，基於前開家庭暴力防治法之規定
    ，原保護令之內容仍有變更等可能，則受刑人所犯附表編號
    2之違反保護令罪，應係於上述保護令有效期間屆滿日即110
    年11月18日始完成，並非如聲請書附表編號2所載之108年11
    月19日即已完成犯罪。從而，受刑人所為附表編號2所示犯
    行之時間，既已跨越附表各編號判決中最早確定之編號1確
    定日（109年12月29日）後，與前開規定顯有不符，尚難併
    合定應執行刑，故此部分聲請應予駁回。　
五、依刑事訴訟法第477條第1項、第220條，刑法第53條、第51
    條第6款、第41條第1項前段，裁定如主文。
中　　華　　民　　國　　111 　年　　12　　月　　19　　日
                  刑事第十一庭  法　官  張婉寧
以上正本證明與原本無異。
如不服本裁定，應於收受送達後5日內向本院提出抗告狀。（應
附繕本）
　　　　　　　　　　　　　　　　書記官  蔡雅惠
中　　華　　民　　國　　111 　年　　12　　月　　22　　日